臺灣彰化地方法院刑事判決　　　　　　　 96年度訴字第906號
公　訴　人　臺灣彰化地方法院檢察署檢察官
被　　　告　甲○○
上列被告因違反毒品危害防制條例案件，經檢察官提起公訴（九
十六年度毒偵字第一九五三號），本院裁定由受命法官獨任進行
簡式審判程序判決如下：
    主  文
甲○○施用第一級毒品，累犯，處有期徒刑壹年。扣案之第一級
毒品海洛因拾貳包（合計淨重壹點貳柒公克）沒收銷燬之。
    事  實
一、甲○○前於民國八十九年間曾因施用毒品案件，經送觀察、
    勒戒後，認有繼續施用毒品之傾向，復送強制戒治，嗣於八
    十九年十一月八日因停止戒治付保護管束而出所，並於九十
    年五月十七日因保護管束期滿未經撤銷而視為執行完畢，並
    由臺灣彰化地方法院檢察署檢察官於九十年六月十一日以九
    十年度戒毒偵字第七八六號為不起訴處分確定。復於上開強
    制戒治執行完畢後五年內之九十二年間再犯施用第一級毒品
    案件，經本院判處有期徒刑一年確定，而其入監執行後，於
    九十三年十二月十五日執行完畢。詎其仍不知悔改，竟基於
    施用第一級毒品海洛因之犯意，於九十六年四月十七日上午
    十時許，在其彰化縣社頭鄉湳底村湳底巷屋十五號居所內，
    以將海洛因加水置於針筒後再予施打手臂之方式，施用海洛
    因一次。嗣於同日上午十一時三十五分許，為警在彰化縣社
    頭鄉○○路與大圳巷口查獲，並扣得海洛因十二包（合計淨
    重一‧二七公克）。
二、案經南投縣警察局南投分局報告臺灣彰化地方法院檢察署檢
    察官偵查起訴。
    理  由
一、訊據被告甲○○對於上揭施用第一級毒品海洛因之犯行坦承
    不諱，且其於事實欄所載時、地為警查獲後，經警採集其尿
    液送驗後，結果呈嗎啡陽性反應，有尿液代號與真實姓名對
    照認證單及詮昕科技股份有限公司濫用藥物尿液檢驗報告各
    一紙附卷可稽；又扣案之白粉十二包，經送請法務部調查局
    檢驗結果，確係海洛因無訛，亦有該局出具之鑑定通知書一
    紙在卷可按，足徵被告之自白與事實相符。又按修正毒品危
    害防制條例就施用毒品者，僅於「初犯」及「五年後再犯」
    二種情形，有其追訴條件之限制，即須於初犯經觀察、勒戒
    或強制戒治釋放後，五年內均無施用毒品之行為，始能認其
    前所實施之觀察、勒戒或強制戒治已足遮斷毒癮，而得於五
    年後再犯時，再予適用初犯之規定，重行觀察、勒戒等程序
    ；倘五年內已經再犯，被依法追訴處罰，縱其第三次（或第
    三次以上）施用毒品之時間在初犯釋放五年以後，即與「五
    年後再犯」之情形有別，且因已於「五年內再犯」，顯見其
    再犯率甚高，原實施觀察、勒戒或強制戒治，已無法收其實
    效，而無五年戒斷期之存在，自無再經觀察、勒戒及強制戒
    治之必要，應由檢察官逕行起訴，最高法院九十五年度台非
    字第五九號判決、九十五年度台非字第六五號判決及九十五
    年度第七次刑事庭會議決定足供參照。查本件被告於八十九
    年間曾因施用毒品案件，經送觀察、勒戒後，認有繼續施用
    毒品之傾向，復送強制戒治，嗣於八十九年十一月八日因停
    止戒治付保護管束而出所，並於九十年五月十七日因保護管
    束期滿未經撤銷而視為執行完畢，並由臺灣彰化地方法院檢
    察署檢察官於九十年六月十一日以九十年度戒毒偵字第七八
    六號為不起訴處分確定，又於上開強制戒治執行完畢後五年
    內之九十二年間再犯施用第一級毒品案件，經本院判處有期
    徒刑一年確定，而其入監執行後，於九十三年十二月十五日
    執行完畢等情，有臺灣彰化地方法院檢察署刑案資料查註紀
    錄表及臺灣高等法院被告全國前案紀錄表各一份在卷可參，
    是以依照上開說明，本件被告施用毒品之犯行既經檢察官提
    起公訴，本院自應依法論科。綜上，本件事證明確，被告上
    開施用毒品之犯行，應堪認定。
二、核被告甲○○所為，係犯毒品危害防制條例第十條第一項之
    施用第一級毒品罪。被告持有第一級毒品海洛因並進而施用
    ，其持有之低度行為應為施用之高度行為所吸收，不另論罪
    。查被告前於九十二年間曾因施用第一級毒品案件，經本院
    判處有期徒刑一年確定，而其入監執行後，於九十三年十二
    月十五日執行完畢乙節，有臺灣高等法院被告前案紀錄表一
    份附卷可稽，則其於有期徒刑執行完畢後五年以內，故意再
    犯本件為有期徒刑以上之罪，為累犯，應依刑法第四十七條
    第一項規定加重其刑。茲審酌被告前曾因施用毒品經送強制
    戒治執行完畢後，猶不思戒絕毒癮、革除惡習，顯未能深切
    悔改並記取教訓，惟念及其施用毒品之犯行，在本質上乃屬
    自我戕害身心健康之行為，且被告並未因此而有破壞社會秩
    序或侵害他人權益之情形，以及被告犯後坦承犯行，態度尚
    佳等一切情狀，爰量處如主文所示之刑，以資懲戒。至扣案
    之海洛因十二包（合計淨重一‧二七公克），係查獲之第一
    級毒品，應依毒品危害防制條例第十八條第一項前段之規定
    ，宣告沒收銷燬之。
據上論斷，應依刑事訴訟法第二百七十三條之一第一項、第二百
九十九條第一項前段，毒品危害防制條例第十條第一項、第十八
條第一項前段，刑法第十一條前段、第四十七條第一項，判決如
主文。
本案經檢察官劉世豪到庭執行職務。
中　　華　　民　　國　　96　　年　　6 　　月　　27　　日
                        臺灣彰化地方法院刑事第七庭
                                      法　官   紀佳良
以上正本證明與原本無異。
如不服本判決，應於判決送達後十日內向本院提出上訴狀 (須附
繕本 )。
中　　華　　民　　國　　96　　年　　7 　　月　　3 　　日
                                      書記官   王惠嬌
附錄論罪科刑法條：
毒品危害防制條例第十條第一項
施用第一級毒品者，處六月以上五年以下有期徒刑。
